臺灣板橋地方法院交通事件裁定　　　　　　　　　九十一年度交聲字第一六五三號
　　原處分機關　交通部公路總局台北區監理所板橋監理站
　　受處分人即
　　異　議　人　甲○○　男　二.
右列受處分人即異議人因違反道路交通管理處罰條例案件，對於交通部公路總局臺北
區監理所板橋監理站中華民國九十一年十月二十一日所為之處分（原處分案號：板監
五字第裁四一─ＡＲ0000000號）聲明異議，本院裁定如左：
    主  文
異議駁回。
    理  由
一、原處分機關處分意旨略以：受處分人即異議人甲○○於民國九十一年八月二十九
    日下午五時二十二分許，駕駛車牌號碼ＩＱＢ─三四八號重型機器腳踏車，於台
    北市○○路○段與敦煌路口因「機車行駛禁行車道」違規，經台北市政府警察局
    大同分局蘭州街派出所逕行舉發，移送原處分機關，原處分機關即依道路交通管
    理處罰條例第四十五條第十三款之規定，裁處受處分人即異議人罰鍰新台幣（下
    同）六百元，並依同條例第六十三條第一項記違規點數一點，罰鍰限於九十一年
    十一月二十日前繳納，並註明上開罰鍰不繳納之處分。
二、受處分人即異議人異議意旨則以：受處分人即異議人騎乘車牌號碼ＩＱＢ─三四
    八號重型機器腳踏車經過台北市○○路○段上承德橋，遇上機車專用道，未能及
    時切入專用車道，被舉發機車行駛禁止車道。其看到舉發相片，並到現場察看，
    情況本來是白虛線轉成雙白線，並在雙白線另一車道上寫上禁行機車，而當其看
    到此一情況想轉入機慢車道，惟正值下班時間，其右邊還有兩輛機車在行駛，這
    種情況根本是道路設計上的陷阱，而聲明異議。
三、按汽車駕駛人，爭道行駛有機器腳踏車，不在規定車道行駛者，處六百元以上一
    千八百元以下罰鍰，道路交通管理處罰條例第四十五條第十三款定有明文。
四、經查：受處分人即異議人於於九十一年八月二十九日下午五時二十二分許，駕駛
    車牌號碼ＩＱＢ─三四八號重型機器腳踏車，於台北市○○路○段與敦煌路口行
    駛劃有禁行機車之標線，而不在規定車道行駛之事實，為受處分人即異議人所不
    爭執，並有違規相片乙幀在卷可稽，台北市政府警察局大同分局北市警同分交字
    第０九一六二九九六五００號書函亦說明，值勤員警依違規事實予以逕行舉發並
    無違誤之處，有前開書函乙紙附卷可參，堪信為真。受處分人即異議人雖稱該地
    段是白虛線轉成雙白線，並在雙白線另一車道上寫上禁行機車，而其看到此一情
    況想轉入機慢車道，惟正值下班時間，右邊還有兩輛機車在行駛，為道路設計上
    的陷阱云云。惟觀諸前開卷附之違規相片，受處分人即異議人所騎乘之車道，地
    上明顯劃有「禁行機車」之標線，該車道與機車專用道間亦有明顯之雙邊禁止變
    換車道線，而在一段距離前即可注意，並有充分反應的時間變換至機車專用道。
    參諸採證相片上機車專用道上亦有三部機器腳踏車均能按照規定行駛於專用車道
    上。足徵本件乃是受處分人即異議人並未注意前開標線之規定，而未駛入規定車
    道，自仍違反前開規定。則原處分機關依法裁量，核無違誤。本件異議為無理由
    ，應予駁回。
據上論斷，應依道路交通案件處理辦法第十九條，裁定如主文。
中      華      民      國    九十一    年     十二     月    三十一    日
                                  臺灣板橋地方法院交通法庭
                                          法  官    張宏節
右正本證明與原本無異。
如不服本裁定，應於裁定送達後五日內向本院提出抗告狀。
                                          書記官    黃介南
中      華      民      國    九十二    年      一      月      二      日
